【裁判字號】    95,訴,851
【裁判日期】    951211
【裁判案由】    毒品危害防制條例
【裁判全文】
臺灣基隆地方法院刑事判決               95年度訴字第851號
公  訴  人  臺灣基隆地方法院檢察署檢察官
被      告  乙○○
上列被告因違反毒品危害防制條例案件，經檢察官提起公訴（95
年度毒偵字第2072號），被告並為有罪陳述，本院合議庭乃裁定
由受命法官獨任以簡式審判程序進行審理，並判決如下：
    主  文
乙○○施用第一級毒品，累犯，處有期徒刑玖月；又施用第二級
毒品，累犯，處有期徒刑肆月，扣案安非他命吸食器壹組，沒收
。應執行有期徒刑壹年，扣案安非他命吸食器壹組，沒收。
    事  實
一、乙○○前因施用第二級毒品案件，經觀察、勒戒後，認有繼
    續施用毒品之傾向，經本院以89年度毒聲字第1698號裁定令
    入戒治處所施以強制戒治1年，於民國（下同）90年9月17日
    交付保護管束期滿執行完畢，由臺灣基隆地方法院檢察署檢
    察官於90年9月21日，以90年度戒毒偵字第100號為不起訴處
    分確定。復因施用第一級毒品案件，經臺灣基隆地方法院檢
    察署檢察官提起公訴，由本院於92年9月26日，以92年度訴
    字第233號判處有期徒刑10月確定；再因施用第二級毒品案
    件，經本院於92年7月15日，以92年度易字第136號判處有期
    徒刑3月確定，上開案件經接續執行，甫於95年1月7日縮刑
    期滿執行完畢。詎乙○○猶不知悔改戒除毒癮，復分別基於
    施用第一級、第二級毒品之犯意，於95年9月12日某時，在
    住處附近機車上，以吸食香煙方式，施用第一級毒品海洛因
    1次，又在瑞芳火車站公共廁所，以玻璃球燒烤方式，施用
    第二級毒品安非他命1次。嗣於同年9月13日日21時20分許，
    在臺北縣瑞芳鎮○○路58號前為警查獲，警方並在其騎乘之
    機車置物箱查獲安非他命吸食器1組，而查悉上情。
二、案經基隆市警察局第一分局報告臺灣基隆地方法院檢察署檢
    察官偵查起訴。。
    理  由
壹、程序事項
    本案被告乙○○所犯者非為死刑、無期徒刑、最輕本刑為3
    年以上有期徒刑之罪或高等法院管轄之第一審案件，其於準
    備程序進行中，先就被訴事實為有罪之陳述，經告知其簡式
    審判程序之旨，並聽取公訴人、被告之意見後，本院業已依
    刑事訴訟法第273條之1第1項規定，裁定由受命法官獨任以
    簡式審判程序進行本案之審理。
貳、實體事項
一、上揭事實業據被告乙○○於本院審理時坦承在卷，而被告前
    為警查獲後所採集之尿液檢體，經基隆市警察局第一分局送
    請昭信科技顧問股份有限公司以氣相層析質譜儀法為確認檢
    驗之結果，或呈嗎啡陽性反應（海洛因代謝後尿液檢出成份
    ）、安非他命暨甲基安非他命陽性反應，此有昭信科技顧問
    股份有限公司95年10月2日濫用藥物尿液檢體檢驗報告1紙暨
    基隆市警察局第一分局偵辦毒品案件尿液檢體對照表1件在
    卷可憑；參之以酵素免疫分析或薄層定性分析等方式為初步
    篩檢者，檢驗結果雖有相當程度偽陽性之可能，然以氣（液
    ）相層析、質譜分析之儀器為交叉確認者，檢驗結果出現偽
    陽性之機率則極低，因而具有公信力，核足為對涉嫌人不利
    之認定，足見被告於本院審理時之任意性自白，與事實相符
    ，堪可採信。再者，被告前因初犯施用毒品案件，經觀察、
    勒戒後，認有繼續施用毒品之傾向，裁定入戒治處所施以強
    制戒治1年，於90年9月17日交付保護管束期滿執行完畢，由
    臺灣基隆地方法院檢察署檢察官於90年9月21日，以90年度
    戒毒偵字第100號為不起訴處分確定。復因施用第一級毒品
    、第二級毒品案件，本院分別判處有期徒刑10月確定、3月
    確定，甫於95年1月7日縮刑期滿執行完畢，此觀諸卷附之臺
    灣高等法院被告前案紀錄表、前揭不起訴處分書、刑事判決
    所載內容自明。從而，本案事證明確，被告於強制戒治期滿
    之5年以內，再犯施用毒品之犯行，堪可認定，應依法論科
    。
二、論罪科刑：
(一)、查海洛因、安非他命類分別係毒品危害防制條例所列管之第
    一級、第二級毒品，此為該條例第2條第2項第1款、第2款所
    明定。按犯毒品危害防制條例第10條之罪（施用毒品罪）者
    ，檢察官應聲請法院裁定，令被告入勒戒處所觀察、勒戒，
    經勒戒處所陳報，認受觀察、勒戒人無繼續施用毒品傾向者
    ，應即釋放，並為不起訴之處分；認有繼續施用毒品傾向者
    ，即應聲請法院裁定令入戒治處所強制戒治，俟強制戒治期
    滿釋放，再為不起訴之處分。惟依上揭規定觀察勒戒或強制
    戒治執行完畢釋放後，5年內再犯毒品危害防制條例第10 條
    之罪（施用毒品罪）者，檢察官即應依法追訴，毒品危害防
    制條例第20條第1項、第2項、第23條第2項分別定有明文。
(二)、核被告於初犯施用毒品案件以後之5年以內，再犯施用第一
    級毒品海洛因、第二級毒品安非他命類之行為，係犯毒品危
    害防制條例第10條第1項之施用第一級毒品罪、同條第2項之
    施用第二級毒品罪。被告持有第一級毒品海洛因、第二級毒
    品安非他命類之低度行為，應分別為施用第一級、第二級毒
    品之高度行為所吸收，均不另論罪。被告所犯上開二罪，犯
    意各別，行為互殊，罪名不同，應予分論併罰。
(三)、查被告曾有如前所述之犯罪科刑及刑之執行情形，此有臺灣
    高等法院被告前案紀錄表在卷可稽，其於有期徒刑執行完畢
    後，5年以內，故意再犯本起最重本刑有期徒刑以上之罪，
    為累犯，應依刑法第47條第1項規定，加重其刑。
(四)、本院審酌被告犯罪之動機、吸食頻率、曾有施用毒品之前科
    仍不知戒除，惟慮及其犯後坦承犯行、所犯乃戕害自己身心
    健康，尚未危及他人等一切情狀，分別量處如主文所示之刑
    ，併定其應執行刑。
(五)、末查，扣案之安非他命吸食器乙組，雖非專供施用毒品之器
    具，然屬被告所有，為供施用安非他命所用之物，業據被告
    供明無誤，爰依刑法第38條第1項第2款之規定宣告沒收。
據上論斷，應依刑事訴訟法第273條之1第1項、第299條第1項前
段，毒品危害防制條例第23條第2項、第10條第1項、第2項，刑
法第11條前段、第47條第1項、第38條第1項第2款、第51條第5款
，判決如主文。
本案經檢察官甲○○到庭執行職務。
中    華    民    國    95    年    12    月    11    日
                  刑事第二庭法  官  陳伯厚
以上正本證明與原本無異。
對於本件判決如有不服，應於收受送達後10日內，向本院提出上
訴書狀，上訴於臺灣高等法院，並按他造當事人之人數附具繕本
。
中    華    民    國    95    年    12    月    11    日
                            書記官  明祖斌
附錄論罪法條：
毒品危害防制條例第10條第1項、第2項
施用第一級毒品者，處 6 月以上 5 年以下有期徒刑。
施用第二級毒品者，處 3 年以下有期徒刑。


司法院資訊處製作；財團法人民間司法改革基金會備份。
